【裁判字號】    95,簡上,128
【裁判日期】    950831
【裁判案由】    違反動產擔保交易法
【裁判全文】
臺灣雲林地方法院刑事判決             95年度簡上字第128號
上  訴  人
即  被  告  甲○○
上列上訴人即被告因違反動產擔保交易法案件，不服本院北港簡
易庭95年度港簡字第187 號中華民國95年6 月22日第1 審判決（
檢察官原聲請簡易判決處刑案號：95年度偵字第2277號），提起
上訴，本院管轄之第二審合議庭判決如下：
    主  文
上訴駁回。
甲○○緩刑貳年。
    理  由
一、本案經合議庭審理結果，認第一審判決認事用法及量刑均無
    不當，應予維持，並引用第一審判決書記載之事實、證據及
    理由（如附件）。
二、被告甲○○上訴意旨略以：已與告訴人和解，請求給予緩刑
    機會等語。
三、按行為後法律有變更者，適用行為時之法律。但行為後之法
    律有利於行為人者，適用最有利於行為人之法律，刑法第2
    條第1 項定有明文。查刑法業於94年1 月7 日修正，同年2
    月2 日公布，95年7 月1 日施行，是被告行為後，法律顯已
    有變更。其中關於易科罰金之折算標準，修正前刑法第41條
    第1 項前段規定：「犯最重本刑為5 年以下有期徒刑以下之
    刑之罪，而受6 個月以下有期徒刑或拘役之宣告，因身體、
    教育、職業、家庭之關係或其他正當事由，執行顯有困難者
    ，得以1 元以上3 元以下折算1 日，易科罰金。」修正前之
    易科罰金折算標準，依修正前罰金罰鍰提高標準條例第2 條
    前段（95年5 月7 日修正公布刪除，自95年7 月1 日施行）
    規定，就其原定數額提高為100 倍折算1 日，則本件被告行
    為時之易科罰金折算標準，應以銀元300 元折算1 日，經折
    算為新臺幣後，應以新臺幣900 元折算為1 日。惟95年7 月
    1 日修正公布施行之刑法第41條第1 項前段則規定：「犯最
    重本刑為5 年以下有期徒刑以下之刑之罪，而受6 個月以下
    有期徒刑或拘役之宣告者，得以新臺幣1,000 元、2,000 元
    或3,000 元折算1 日，易科罰金。」另關於宣告緩刑之要件
    ，修正前刑法第74條第1 款規定「未曾受有期徒刑以上刑之
    宣告者」，修正後刑法第74條第1 項第1 款則規定「未曾因
    故意犯罪受有期徒刑以上刑之宣告者」，已將緩刑適用範圍
    擴大。綜合上開有關易科罰金、緩刑等事項，經依刑法第2
    條第1 項之規定比較新舊法結果，以修正前之刑法及罰金罰
    鍰提高標準條例規定對被告較為有利，自應依修正前之刑法
    及罰金罰鍰提高標準條例規定對被告為論罪科刑。亦即，行
    為後法律有變更者，依修正前刑法第2 條第1 項之規定，以
    適用裁判時法為原則，如行為時法有利於行為人，則例外適
    用行為時法；依修正後刑法第2 條第1 項規定，以適用行為
    時法為原則，惟如裁判時法有利於行為人，則例外適用裁判
    時法。以往實務見解，認原判決未及比較適用新舊法時，上
    訴後，雖比較結果以舊法有利於行為人，而原判決別無其他
    撤銷事由，仍應以此為由撤銷改判。惟修正後之規定係以適
    用行為時法為原則，因此原判決雖未及比較適用，然上訴後
    ，經比較新舊法，行為後之法律並非較有利於行為人，仍應
    適用行為時法，則原判決適用行為時法即無不當，自不構成
    撤銷之事由。從而，原審判決以被告罪證明確，依刑事訴訟
    法第449 條第1 項前段、第454 條第2 項，動產擔保交易法
    第38條，修正前刑法第11條前段、第41條第1 項前段，修正
    前罰金罰鍰提高標準條例第1 條前段、第2 條之規定，判處
    被告有期徒刑3 月，並諭知易科罰金之折算標準，認事用法
    均無違誤，量刑亦堪稱妥適。被告既非指摘原判決有何不當
    或違法，其提起上訴自無理由，應予駁回。
四、又被告上訴請求給予緩刑之宣告，經審酌被告前未曾受有期
    徒刑以上刑之宣告，有臺灣高等法院被告前案紀錄表1 份在
    卷可參，本院審酌被告就本件違反動產擔保交易法之情節非
    重，於犯罪後亦已與告訴人和潤企業股份有限公司達成和解
    ，有同意書1 份附卷可稽，是認被告經此罪刑之宣告後，當
    知所警惕，信無再犯之虞，故認對被告所處之刑以暫不執行
    為適當，併予宣告緩刑2 年，以啟自新。
五、依刑事訴訟法第455 條之1 第1 項、第3 項、第373 條、第
    368 條，動產擔保交易法第38條，刑法第2 條第1 項前段，
    修正前刑法第11條前段、第41條第1 項前段、第74條第1 款
    ，修正前罰金罰鍰提高標準條例第1 條前段、第2 條，判決
    如主文。
本案經檢察官林禎瑩到庭執行職務。
中    華    民    國    95    年    8     月    31    日
                  刑事第三庭    審判長  法  官  劉國賓
                                        法  官  廖國勝
                                        法  官  廖淑華
以上正本證明與原本無異。
不得上訴。
                                        書記官  張菀純
中    華    民    國    95    年    8     月    31    日


司法院資訊處製作；財團法人民間司法改革基金會備份。
